# 预付股权转让款的现金流量表列示

提问人：hx14383 时间：2020-09-22 16:28:00
陈版，您好，
想请教下如果已预付了股权转让款，但该公司在当期并未达到合并的条件，
在非同一控制和同一控制下，这部分现金流在现金流量表中分别该如何列示呢？
谢谢！

回答人：chenyiwei
这两种情况下，资产负债表上均列报为其他非流动资产，相应地在现金流量表上均暂时作为“投资支付的现金”。
这种做法可能导致与常规情况下同一控制下合并在合并报表层面的处理出现差异，但因为截至本期末尚未达到合并条件，故作为投资活动现金流也是合理的。